【裁判字號】    97,訴,763
【裁判日期】    970912
【裁判案由】    違反毒品危害防制條例
【裁判全文】
臺灣雲林地方法院刑事判決               97年度訴字第763號
公  訴  人  臺灣雲林地方法院檢察署檢察官
被      告  乙○○
                    9號
上列被告因違反毒品危害防制條例案件，經檢察官提起公訴（97
年度毒偵字第674 號、第735 號），被告在準備程序中就被訴事
實為有罪之陳述，本院合議庭裁定由法官一人進行簡式審判程序
，判決如下：
    主      文
乙○○犯如附表編號一、三所示之施用第一級毒品罪，及如附表
編號二、四所示之施用第二級毒品罪，均為累犯，各處如附表編
號一至四所示之刑。應執行有期徒刑壹年捌月，扣案之第一級毒
品海洛因（驗餘淨重合計陸點肆壹公克）及第二級毒品甲基安非
他命（驗餘淨重合計壹點陸零玖壹公克）均沒收銷燬之，包裝前
揭海洛因及甲基安非他命之外包裝袋均沒收之。
    事實及理由
一、犯罪事實：
    乙○○前因施用毒品案件，經臺灣板橋地方法院（下稱板橋
    地院）以93年度毒聲字第361 號裁定送觀察、勒戒後，認有
    繼續施用毒品之傾向，再經板橋地院以94年度毒聲字第81號
    裁定送強制戒治，於94年9 月2 日因無繼續強制戒治之必要
    而釋放，並由臺灣板橋地方法院檢察署（下稱板橋地檢署）
    檢察官以94年度戒毒偵字第375 號（起訴書誤載為532 號）
    為不起訴處分確定；又因施用毒品案件，經臺灣臺中地方法
    院（下稱臺中地院）以96年度訴字第720 號判處應執行有期
    徒刑7 月確定，嗣經臺中地院以96年度聲減字第4557號裁定
    減刑為應執行有期徒刑3 月又15日確定，甫於96年11月30日
    易科罰金執行完畢。詎乙○○於強制戒治執行完畢釋放後5
    年內，復基於施用第一級毒品海洛因及第二級毒品甲基安非
    他命之犯意，於附表編號一至四所示之時間、地點，以如附
    表編號一至四所示之方法，施用海洛因及甲基安非他命各2
    次。嗣經警分別於民國97年4 月25日11時許、同年5 月4 日
    17時許查獲，並依序扣得如附表編號一至四所示之物。
二、認定犯罪事實所憑之證據及理由：
  (一)本案被告乙○○所犯之罪，均係死刑、無期徒刑、最輕本刑
    為3 年以上有期徒刑以外之罪，其於準備程序就前揭被訴事
    實為有罪之陳述，經受命法官告知簡式審判程序之旨，並聽
    取其與公訴人之意見後，本院合議庭裁定由受命法官獨任進
    行簡式審判程序，是本案之證據調查，依刑事訴訟法第273
    條之2 規定，不受同法第159 條第1 項、第161 條之2 、第
    161 條之3 、第163 條之1 及第164 條至第170 條規定之限
    制，合先敘明。
  (二)上開犯罪事實，業據被告在偵訊及本院審理中均坦承不諱，
    且被告為警2 次查獲後，經警分別採集其尿液送驗之結果，
    確均呈現嗎啡及甲基安非他命陽性反應，此有臺灣檢驗科技
    股份有限公司97年5 月8 日編號KＺ000000000000號、97年5
    月14日編號KＺ000000000000號濫用藥物尿液檢驗報告及尿液
    送檢真實姓名對照表各2 紙在卷可稽。又扣案如附表編號一
    至四所示之白色粉末，經送鑑定之結果，確自其中分別檢驗
    出海洛因及甲基安非他命成分（驗餘淨重詳如附表編號一至
    四所示），亦有法務部調查局97年5 月15日調科壹字第0972
    3023940 號、同年5 月26日調科壹字第09723025110 號、憲
    兵司令部刑事鑑識中心同年6 月18日憲直刑鑑字第09700008
    74號、0000000000號鑑定書共4 紙附卷可佐。此外，復有如
    附表編號一至四所示毒品扣案可考，足認被告之自白與事實
    相符，可以採信，本件事證明確，被告上開犯行洵堪認定。
  (三)被告前因施用毒品案件，經板橋地院以93年度毒聲字第361
    號裁定送觀察、勒戒後，認有繼續施用毒品之傾向，再經板
    橋地院以94年度毒聲字第81號裁定送強制戒治，於94 年9月
    2 日因無繼續強制戒治之必要而釋放，並由板橋地檢署檢察
    官以94年度戒毒偵字第375 號為不起訴處分確定等情，有臺
    灣高等法院被告前案紀錄表附卷可查，是被告本件施用第一
    級、第二級毒品之犯行，核屬強制戒治執行完畢後5 年內再
    犯毒品危害防制條例第10條之罪，即應依法論科。
三、論罪科刑之理由：
  (一)核被告如附表編號一、三所為，係犯毒品危害防制條例第10
    條第1 項之施用第一級毒品罪；如附表編號二、四所為，係
    犯毒品危害防制條例第10條第2 項之施用第二級毒品罪。被
    告持有第一級、第二級毒品之犯行，則為前述施用之犯行所
    吸收，不另論罪。
  (二)被告所犯如附表編號一至四所示施用第一級、第二級毒品之
    犯行，犯意各別，行為互殊，應予分論併罰。
  (三)被告有前述犯罪事實欄所記載之前科紀錄，此觀臺灣高等法
    院被告前案紀錄表之記載可明，是其於有期徒刑執行完畢後
    5 年內故意再犯本案有期徒刑以上之罪，均為累犯，各應依
    刑法第47條第1 項之規定加重其刑。起訴書漏未記載被告累
    犯之前科紀錄，似有未恰。
  (四)爰審酌被告前因施用毒品案件，已經觀察勒戒及強制戒治程
    序，業經論述在前，竟仍不思悔改，徹底袪除施用毒品之惡
    習，猶再次施用海洛因及甲基安非他命，繼續沈淪毒海中，
    可知其意志力甚為薄弱，殊不可取，惟念及其施用毒品之犯
    行，在本質上乃屬戕害自己身心健康之行為，尚未有嚴重破
    壞社會秩序或侵害他人權益之情形，且能坦承犯行，犯罪後
    之態度尚佳，並參酌被告前因施用毒品犯行所受宣告刑之刑
    度等一切情狀，分別量處如主文所示之刑，再定其應執行之
    刑。
  (五)扣案之附表編號一至四所示之海洛因及甲基安非他命，應依
    毒品危害防制條例第18條第1 項前段之規定沒收銷燬之。包
    裝前揭毒品之外包裝袋，既經法務部調查局及憲兵司令部刑
    事鑑識中心將之與毒品分開秤重，有前揭鑑定書共4 紙可證
    ，該包裝袋即非不可與毒品分離，被告以之包裹毒品，具有
    避免毒品裸露受潮之功能、係被告所有供施用毒品所用之物
    ，已據被告供明在卷，均應依刑法第38條第1 項第2 款之規
    定沒收之。
四、應適用之法律：
  (一)刑事訴訟法第273 條之1 第1 項、第299 條第1 項前段。
  (二)毒品危害防制條例第10條第1 項、第2 項，第18條第1 項前
    段。
  (三)刑法第11條、第47條第1 項、第51條第5 款、第38條第1 項
    第2 款。
本案經檢察官甲○○到庭執行職務。
中    華    民    國    97    年    9     月    12    日
                  刑事第五庭    法  官  王  紹  銘
以上正本證明與原本無異。
如不服本判決，應於收受本判決後10日內向本院提出上訴書狀，
並應敘述具體理由。如未敘述上訴理由者，應於上訴期間屆滿後
20日內向本院補提理由書狀（均須按他造當事人之人數附繕本）
「切勿逕送上級法院」。
                                書記官  王  秀  如
中    華    民    國    97    年    9     月    12    日
附錄論罪科刑法條：
毒品危害防制條例第10條
施用第一級毒品者，處6 月以上5 年以下有期徒刑。
施用第二級毒品者，處3 年以下有期徒刑。
附表：乙○○施用第一級、第二級毒品一覽表
┌──┬────┬────┬──────┬──────┬──────────┐
│編號│施用時間│施用地點│  施用方式  │ 扣 案 物 品│     宣  告  刑     │
├──┼────┼────┼──────┼──────┼──────────┤
│ 一 │97年4 月│雲林縣麥│以將海洛因粉│乙○○所有之│處有期徒刑柒月，扣案│
│    │25日上午│寮鄉產業│末摻水置入針│海洛因共26包│之海洛因（驗餘淨重合│
│    │某時許  │道路旁  │筒內注射身體│（驗餘淨重合│計伍點肆公克）沒收│
│    │        │        │之方式，施用│計5.34公克）│銷燬之，包裝前揭海洛│
│    │        │        │海洛因1 次  │            │因之外包裝袋均沒收之│
│    │        │        │            │            │。                  │
├──┼────┼────┼──────┼──────┼──────────┤
│ 二 │97年4 月│雲林縣麥│以將甲基安非│乙○○所有之│處有期徒刑月，扣案│
│    │25日上午│寮鄉產業│他命置於錫箔│甲基安非他命│之甲基安非他命（驗餘│
│    │某時許  │道路旁  │紙上點火燒烤│共4 包（驗餘│淨重合計零點肆捌柒│
│    │        │        │再吸食其煙霧│淨重合計0.34│公克）沒收銷燬之，包│
│    │        │        │之方式，施用│87公克）    │裝前揭甲基安非他命之│
│    │        │        │甲基安非他命│            │外包裝袋均沒收之。  │
│    │        │        │1 次        │            │                    │
├──┼────┼────┼──────┼──────┼──────────┤
│ 三 │97年5 月│雲林縣麥│以將海洛因粉│乙○○所有之│處有期徒刑捌月，扣案│
│    │4 日上午│寮鄉拱範│末摻水置入針│海洛因共12包│之海洛因（驗餘淨重合│
│    │11時許  │宮廁所內│筒內注射身體│（驗餘淨重合│計壹點零柒公克）沒收│
│    │        │        │之方式，施用│計1.07公克）│銷燬之，包裝前揭海洛│
│    │        │        │海洛因1 次  │            │因之外包裝袋均沒收之│
│    │        │        │            │            │。                  │
├──┼────┼────┼──────┼──────┼──────────┤
│ 四 │97年5 月│雲林縣麥│以將甲基安非│乙○○所有之│處有期徒刑肆月，扣案│
│    │4 日    │寮鄉拱範│他命置於錫箔│甲基安非他命│之甲基安非他命（驗餘│
│    │        │宮廁所內│紙上點火燒烤│共15包（驗餘│淨重合計壹點貳陸零肆│
│    │        │        │再吸食其煙霧│淨重合計1.26│公克）沒收銷燬之，包│
│    │        │        │之方式，施用│04公克）    │裝前揭甲基安非他命之│
│    │        │        │甲基安非他命│            │外包裝袋均沒收之。  │
│    │        │        │1 次        │            │                    │
└──┴────┴────┴──────┴──────┴──────────┘


司法院資訊處製作；財團法人民間司法改革基金會備份。
